【裁判字號】    94,訴,208
【裁判日期】    950316
【裁判案由】    強盜等
【裁判全文】
臺灣臺東地方法院刑事判決               94年度訴字第208號
公  訴  人  臺灣臺東地方法院檢察署檢察官
被      告  丁○○
                    （
指定辯護人  本院公設辯護人甲○○
上列被告因強盜案件，經檢察官提起公訴（九十四年度偵字第一
九二三、第一九二五號），本院判決如下：
    主  文
丁○○意圖為自己不法之所有，攜帶兇器，以脅迫至使不能抗拒
，而使他人交付其物，處有期徒刑柒年陸月，扣案番刀壹把沒收
。
    事  實
一、丁○○意圖為自己不法之所有，於民國九十四年八月十八日
    凌晨一時三十五分許，持己有之番刀一把，進入臺東縣臺東
    市○○街○段四四二號「全家便利商店」，先佯為購物，俟
    接近櫃檯後，即自身後抽出番刀，架在店員乙○○頸項旁，
    同時喝命乙○○取出收銀機內錢財，至乙○○不能抗拒，而
    自櫃檯收銀機內取出現金新台幣（下同）二千五百元交予丁
    ○○。丁○○得手後，旋奔出店門遠颺，乙○○見其離去，
    即報警並呼叫附近之友人共同追趕將之制伏。
二、案經臺東縣警察局臺東分局報請臺灣臺東地方法院檢察署檢
    察官偵查起訴。
    理  由
一、訊據被告丁○○固坦承有持刀強盜財物之犯行，惟另辯稱：
    當時因有飲酒而精神模糊，應有精神耗弱之情形云云。經查
    ：上開犯罪事實，除據被告坦承在卷外，復經證人即便利商
    店店員乙○○於警詢、偵查中及本院審理時證述甚詳，復經
    本院當庭勘驗便利商店案發當時錄影光碟查核無訛。此外，
    亦有扣案番刀一把足憑，被告有前開強盜犯行，已堪認定。
    被告雖辯稱當時因飲酒而精神有模糊云云，惟查：證人乙○
    ○於本院審理時到庭結證稱，被告當時除有酒味外，並無其
    他神智不清的狀況，被告於警詢及偵查中就犯罪經過、動機
    等均尚能清楚交待，且於犯罪後不久為警詢問時，仍表示清
    醒。再依本院勘驗前揭錄影光碟結果，亦未發現被告有走路
    不穩或其他顯已酒醉至精神耗弱之情形，是被告上開辯解，
    尚難採信。
    本件事證明確，應依法論科。
二、扣案番刀一把，全長三十七公分、刀柄長十四公分、單面開
    鋒、頂端尖銳，業據本院當庭勘驗無訛，自屬兇器無訛。是
    核被告所為，係犯刑法第三百三十條第一項之加重強盜罪（
    起訴書原認為係犯刑法第三百二十八條第一項，經公訴人於
    本院準備程序時當庭變更為第三百三十條第一項）。爰審酌
    被告尚值壯年，不思自食其力，竟仗恃酒意持刀行劫，不僅
    破壞社會秩序，更造成他人生命財產之威脅，惟酌其犯罪後
    尚能坦承犯行等一切情狀，量處如主文所示之刑。扣案番刀
    一把，係供
    本件強盜所用之物，且為被告所有，業據被告供承在卷，爰
    依刑法第三十八條第一項第二款，併予宣告沒收。
據上論斷，應依刑事訴訟法第二百九十九條第一項前段，刑法第
三百三十條第一項、第三十八條第一項第二款，判決如主文。
本案經檢察官丙○○到庭執行職務
中    華    民    國    95    年    03    月    16    日
                  刑事第二庭審判長法  官  李勝琛
                                  法  官  連雅婷
                                  法  官  林恒祺
以上正本證明與原本無異。
如不服本判決，應於判決送達後10日內向本院提出上訴狀（須附
繕本）。
「切勿逕送上級法院」
                                  書記官  陳美鄉
中    華    民    國    95    年    3     月    22    日
附記：
中華民國刑法第330條
犯強盜罪而有第三百二十一條第一項各款情形之一者，處七年以
上有期徒
刑。
前項之未遂犯罰之。


司法院資訊處製作；財團法人民間司法改革基金會備份。
